【裁判字號】    92,易,919
【裁判日期】    920813
【裁判案由】    竊盜等
【裁判全文】
臺灣彰化地方法院刑事判決                          九十二年度易字第九一九號
    公  訴  人  臺灣彰化地方法院檢察署檢察官
    被      告  甲○○
右列被告因竊盜等案件，經檢察官提起公訴（九十二年度偵緝字第二六七、二六八、
二六九號號），本院判決如左：
    主  文
甲○○意圖為自己不法之所有，以詐術使人將本人之物交付，累犯，處有期徒刑壹年
肆月。又收受贓物，累犯，處有期徒刑貳月。應執行有期徒刑壹年肆月。
    事  實
一、甲○○前於民國八十年、八十一年間因違反肅清煙毒條例案件，分別經法院判處
    有期徒刑三年、三年四月確定，二案合併執行，嗣於九十一年四月十二日縮短刑
    期執行完畢。詎仍不知悔改，竟基於意圖為自己不法所有之概括犯意，先後為下
    列竊盜行為：(1)九十二年三月二十二日十九時三十分許，行經彰化縣大村鄉塘橫
    巷八之四號前，見乙○○停放該處之貨車車窗未關，遂伸手進入車內，竊取乙○○之彰化商業銀行溪湖分行、000000000帳號、票號CG0000000號、面
    額新台幣八千元支票一張及台灣中小企業銀行員林分行、帳號四九二八之二、票
    號AP0000000票號面額一萬二千元支票一張。甲○○明知該二紙支票為遭竊之支
    票，自己對該支票並無票據上之權利，真正持票人乙○○必會依法對該票辦理掛
    失止付而無法兌現，竟於三、四日後，在上開支票二張背書，持向不知情之己○○購買五十公斤總價二萬元之茶葉，使游進輝陷於錯誤，以為甲○○為該票之真
    正持票人，而收受該支票並交付茶葉。(2)九十二年四月一日十四時許，甲○○在
    彰化縣員林鎮員林公園內，見戊○○所有之車牌號碼ＴＵＴ─六一七號機車鑰匙
    未取下，遂逕行發動引擎騎乘離去，得手後據為己用。(3)九十二年四月十日九時
    許，甲○○在彰化縣員林鎮果菜市場旁，見丁○○所有之車牌號碼ＫＸＦ─九三
    七號機車鑰匙未取下，遂逕行發動引擎騎乘離去，得手後據為己用。(4)九十二年
    五月十二日凌晨一時許，甲○○在彰化縣彰化市○○路○段九一一號前，見辛○○所有之車牌號碼ＴＩＡ─○九七號機車鑰匙未取下，又逕行發動引擎騎乘離去
    ，得手後據為己用。嗣於九十二年四月十五日二十時三十分許，甲○○騎乘上開
    竊得之車牌號碼ＫＸＦ─九三七號機車行經彰化縣花壇鄉南方三巷一五五號前，
    為警當場查獲。另於九十二年五月十七日九時許，甲○○騎乘上開竊得之車牌號
    碼ＴＩＡ─○九七號機車行經彰化縣大村鄉○○路四○八巷八十五號前，為警當
    場查獲。
二、甲○○於九十二年四月二日十四時許，在彰化縣大村鄉擺塘村其友人「阿池」住
    處，向庚○○（檢察官另行偵辦中）借用車牌號碼ＡＷＩ─五二九號機車（該車
    係程乃鵬所有，於九十二年三月三十一日十時十分許，在彰化縣大村鄉○○○路
    三三○號前被庚○○竊取）時，經庚○○告知該機車係贓車，不乾淨，騎乘時須
    小心等語，甲○○明知上開機車係來路不明之贓物，仍向庚○○借用而收受上開
    機車。嗣於同日十四時許，甲○○騎乘該贓車行經彰化縣大村鄉塘橫巷六號前，
    為警當場查獲。
三、案經彰化縣警察局移送及彰化縣警察局彰化分局、員林分局分別報請台灣彰化地
    方法院檢察署檢察官偵查起訴。
    理  由
一、訊據被告甲○○對右揭連續竊盜、詐欺取財、收受贓物犯行均坦承不諱，核與被
    害人乙○○、己○○、丁○○、辛○○、程乃鵬之子丙○○於警詢、偵查中指述
    之情節相符，並經證人庚○○於偵訊、審理時證述屬實，且有贓物認領保管單四
    紙附卷可參，被告之自白核與事實相符。再者，被告於竊得支票後，隱瞞竊得支
    票之事實，而向己○○購買茶葉，則被告於購買之初，當已無支付票款或返還借
    款之意，應屬無疑，其有詐欺之犯意甚明。此外，尚有遺失票據申請書、票據指
    示人資料查報表、支票及退票理由單影本附卷可憑，事證明確，被告犯行洵堪認
    定。
二、核被告甲○○所為係犯刑法第三百二十條第一項竊盜、第三百三十九條第一項詐
    欺取財罪、第三百四十九條第一項之收受贓物罪。被告甲○○所犯上開四次竊盜
    犯行，時間緊接，所犯罪又係同一罪名，顯均係基於概括犯意為之，為連續犯，
    應論以一罪。被告所犯之前開事實(1)之竊盜罪與第三百三十九條第一項之詐欺取
    財罪間，有方法結果之牽連犯關係，應從一重之詐欺取財罪處斷。公訴人雖未論
    及詐欺取財罪，因詐欺取財罪與前開起訴之竊盜罪部分，有牽連犯之裁判上一罪
    關係，本院自得一併審理。又被告所犯上開詐欺取財、收受贓物罪，犯意各別，
    行為互殊，應分論併罰。末查被告前於八十年、八十一年間因違反肅清煙毒條例
    案件，分別經法院判處有期徒刑三年、三年四月確定，二案合併執行，嗣於九十
    一年四月十二日縮短刑期執行完畢，有台灣高等法院被告全國前案紀錄表及台灣
    彰化地方法院檢察署刑案資料查註紀錄表各一份附卷可按，其等於執行完畢後，
    五年以內再犯本件有期徒刑以上之罪，為累犯，應依法加重其刑。爰審酌被告貪
    圖不法所有竊取他人財物、明知贓物而收受，及其等竊盜所得財物非鉅等一切情
    狀，分別量處如主文所示之刑，併定其應執行刑。
據上論斷，應依刑事訴訟法第二百九十九條第一項前段，刑法第五十五條、五十六條
、第三百二十條第一項、第三百三十九條第一項、第三百四十九條第一項、第四十七
條、第五十一條第五款，罰金罰鍰提高標準條例第一條前段，判決如主文。
本案經檢察官賴志盛到庭執行職務。
中      華      民      國    九十二    年      八      月    十三      日
                                  臺灣彰化地方法院刑事第一庭
                                    法      官  宋  恭  良
右正本證明與原本無異。
如不服本判決，應於判決送達後十日內，向本院提出上訴狀。
告訴人或被害人對於判決如有不服具備理由請求檢察官上訴者，其上訴期間之計算係
以檢察官收受判決正本之日期為準。
                                    法院書記官  劉  玫  金
中      華      民      國    九十二    年      八      月    十五      日
附錄本案論罪科刑法條：
刑法第三百二十條第一項
意圖為自己或第三人不法之所有，而竊取他人之動產者，為竊盜罪，處五年以下有期
徒刑、拘役或五百元以下罰金。
刑法第三百四十九條
收受贓物者，處三年以下有期徒刑、拘役或五百元以下罰金。
搬運、寄藏、故買贓物或為牙保者，處五年以下有期徒刑、拘役或科或併
科一千元以下罰金。
因贓物變得之財物，以贓物論。


司法院資訊處製作；財團法人民間司法改革基金會備份。
